Inventaris van het archief van de Directie Wetgeving en Juridische Zaken en voorganger van het Ministerie van Economische Zaken, (1945) 1976-2005 (2008)
Nationaal Archief, Den Haag
- Taakuitvoering, 1.
  - Economische aangelegenheden, -1.82
    - Economische situatie, productie, verdeling, behoud en gebruik van goederen, -1.826
      - Economische situatie. Productie. Voortbrenging, -1.826.3
        - Overige onderwerpen betreffende het bedrijfsleven, -1.826.39
          - Ingrijpen van de overheid in het bedrijfsleven, -1.826.398
            - Stukken betreffende het wijzigen van de Wet Economische Mededinging (WEM), 1976 - 1995; 3118-3133; 8 pakken en 8 omslagen
              - Voorzieningen met betrekking tot prijsbinding en minimumprijzen; deel 5 1986 jan. - 1987, 3125; pak
              - Uitbreiding van de mogelijkheid van beroep 1981 - 1982, 3126; omslag
              - Wijziging van de Beschikking Mededeling Mededelingsregelen 1981 - 1982, 3127; omslag
              - Voorzieningen met betrekking tot verticale prijsbinding 1985 jan, 3128; omslag
              - Voorzieningen met betrekking tot verticale prijsbinding 1985 juli - 1991, 3129; pak
              - Het leveren van een bijdrage aan het wijzigen van artikel 4 van de wet 1987, 3130; omslag
              - Vergroting van de effectiviteit; deel 1 1992 nov. - 1994 nov, 3131; pak
              - Vergroting van de effectiviteit; deel 2 1992 dec. - 1994 dec, 3132; pak
              - Vergroting van de effectiviteit; deel 3 1995, 3133; pak
            - Stukken betreffende het informeren en adviseren van de minister inzake het aanstellen van een regeringswaarnemer bij Rijn-Schelde-Verolme Machinefabrieken en Scheepswerven NV, 1978 - 1979; 3134; omslag
            - Stukken betreffende het leveren van een bijdrage aan de mogelijke totstandkoming van een noodwetgeving inzake LPG (Liquefied Petroleum Gas), 1980 - 1981; 3135; omslag
            - Stukken betreffende het wijzigen van de Subsidieregeling Geregeld Wegvervoer 1983 door het voor subsidietoezeggingen beschikbare bedrag te verhogen, 1983 - 1985; 3136; omslag
            - Stukken betreffende het informeren van de Commissie voor de Verzoekschriften van de Tweede Kamer inzake een schadeclaim van B.W.M. Mulder te Haarlem als gevolg van het niet kunnen verrichten van andere werkzaamheden tijdens de tegen hem gevoerde strafzaak, 1985 - 1988; 3137; omslag
              093.2-0003-01 Minister van Economische Zaken
              143.5-0121-01 Minister van Economische Zaken
            - Stukken betreffende het voorbereiden, vaststellen en wijzigen van de Mededingingswet en de daaronder horende besluiten en regelingen, 1985 - 2005; 3138-3151; 7 pakken en 7 omslagen
              - Wijziging van de wet in verband met de uitbreiding van de mogelijkheid van beroep 1985 - 1989, 3138; omslag
              - Wijziging van de wet in verband met voorzieningen met betrekking tot verticale prijsbinding 1989, 3139; omslag
              - Wijziging van de wet in verband met de uitvoering van een aantal EG-verordeningen op het gebied van de mededinging (Wet Uitvoering EG-mededingingsverordeningen) 1996 - 1997, 3140; omslag
              - Wijziging van de wet in verband met de implementatie van een wijziging van de EG-transparantierichtlijn 2000 - 2002 feb, 3141; pak
              - Wijziging van de wet in verband met de implementatie van een wijziging van de EG-transparantierichtlijn 2002 sep. - 2003, 3142; omslag
              - Wijziging van de wet in verband met de implementatie van EG-verordeningen 1/2003 en 139/2004 (Wet Modernisering EG-mededingingsrecht) 2003 - 2005, 3143; pak
              - Wijziging van de wet in verband met omvormen van het bestuursorgaan van de Nederlandse Mededingingsautoriteit tot Zelfstandig Bestuurs Orgaan 2005, 3144; pak
              - Besluiten tot aanwijzing toezichthoudende ambtenaren Wet Economische Mededinging 1995 - 1997, 3145; omslag
              - Het aanbieden aan de Koningin van het nader rapport omtrent het wetsvoorstel naar aanleiding van het advies van de Raad van State 1996, 3146; pak
              - Totstandkoming van een wet houdende nieuwe regels omtrent de economische mededinging (Mededingingswet), alsmede het besluit houdende vaststelling van de Mededingingswet 1996 mei - sep, 3147; pak
              - Totstandkoming van een wet houdende nieuwe regels omtrent de economische mededinging (Mededingingswet), alsmede het besluit houdende vaststelling van de Mededingingswet 1996 okt. - nov, 3148; pak
              - Totstandkoming van een wet houdende nieuwe regels omtrent de economische mededinging (Mededingingswet), alsmede het besluit houdende vaststelling van de Mededingingswet 1997 jan. - nov, 3149; pak
              - Besluit Vrijstellingen Samenwerkingsovereenkomsten 1997, 3150; omslag
              - Tijdelijk Besluit Vrijstelling Prijsbinding Dagbladen 1997, 3151; omslag
            - Stukken betreffende het behandelen van aangelegenheden inzake de NV Gelderse Ontwikkelingsmaatschappij (GOM), 1988 - 2001; 3152-3157; 6 pakken
              057.1-0047-01 Minister van Economische Zaken
              - Het leveren van een bijdrage aan de totstandkoming van een overeenkomst tussen de Staat, de GOM en Provincie Gelderland inzake het beëindigen van de financierings- en garantieovereenkomst 1988 - 1991, 3152; pak
              - Het behandelen van de liquiditeitsproblematiek van de GOM; deel 1 1997 - 1999, 3153; pak
              - Het behandelen van de liquiditeitsproblematiek van de GOM; deel 2 1999 - 2000, 3154; pak
              - Het behandelen van de liquiditeitsproblematiek van de GOM; deel 3 1999 - 2000, 3155; pak
              - Het behandelen van de liquiditeitsproblematiek van de GOM; deel 4 2000, 3156; pak
              - Het behandelen van de liquiditeitsproblematiek van de GOM; deel 5 2001, 3157; pak
            - Stukken betreffende het leveren van een bijdrage aan het tot stand komen van het convenant tussen de minister van Economische Zaken en de Stichting Nederlandse Herstructureringsmaatschappij (NEHEM) inzake het oprichten van de BV Beheer Aandelen NEHEM en de NV NEHEM en inzake de mogelijke opheffing van de Stichting NEHEM, 1991 - 1993; 3158; omslag
            - Stukken betreffende het adviseren over het leveren van een overbruggingsbijdrage voor de Stichting Nationaal Centrum voor Wetenschap en Technologie Metropolis (NewMetropolis), 1992 - 1998; 3159; omslag
            - Stukken betreffende het leveren van een bijdrage aan het tot stand komen van de ministeriële regeling houdende regels ter uitvoering van de artikelen 12, tweede lid, en 16 van het Besluit Particuliere Participatiemaatschappijen (Uitvoeringsbesluit PPM), 1994; 3160; omslag
            - Stukken betreffende het beantwoorden van Tweede Kamervragen inzake de uitvoering van de Wet Bevordering Evenredige Arbeidsdeelname Allochtonen, 1994 - 1995; 3161; omslag
            - Stukken betreffende het vaststellen van besluiten, houdende onverbindendverklaringen van bepalingen in mededingingsregelingen inzake individuele verticale prijsbinding met betrekking tot bepaalde goederen, 1995 - 1996; 3162; omslag
            - Stukken betreffende het wijzigen van het Besluit Mededingingsregelingen Aanbestedingen en het Besluit Marktverdelingsregelingen, 1996 - 1997; 3163; omslag
            - Stukken betreffende het behandelen van het beroepschrift van B.J.G. van der Venne h.o.d.n. Van der Venne Vastgoed inzake afwijzing van een verzoek om toepassing van artikel 24 van de Wet Economische Mededinging, 1996 - 1999; 3164; pak
              Nota bene: Bevat 20 foto's
            - Stukken betreffende het opstellen van een AMvB houdende vrijstelling van combinatieovereenkomsten ter zake van aanbestedingen van het verbod van mededingingsafspraken (Besluit Vrijstelling Combinatieovereenkomsten), 1997; 3165; omslag
            - Stukken betreffende het opstellen en wijzigen van het Besluit Gegevensverstrekking Mededingingswet, 1997 - 2000; 3166-3167; 2 omslagen
              - Het opstellen van het besluit houdende uitvoering van artikel 18, eerste lid, artikel 35, eerste lid en artikel 42, tweede lid van de Mededingingswet (Besluit Gegevensverstrekking Mededingingswet), alsmede het besluit houdende vaststelling van het tijdstip van inwerkingtreding van het Besluit Gegevensverstrekking Mededingingswet 1997, 3166; omslag
              - Het juridisch adviseren over het ontwerp van een wijziging in verband met een beperkte uitbreiding van bij een melding van een concentratie te verstrekken gegevens 1999 - 2000, 3167; omslag
            - Stukken betreffende het leveren van een bijdrage aan het opstellen van het beleid inzake bedrijfseconomisch toezicht en mededinging in de financiële sector, 1998; 3168; omslag
            - Stukken betreffende het adviseren over het voorstel van wet houdende wijziging van de Elektriciteitswet 1998, de Gaswet, de Mededingingswet en de Telecommunicatiewet vanwege de inwerkingtreding van de wet van xx december 2004 tot wijziging van de Mededingingswet in verband met het omvormen van het bestuursorgaan van de Nederlandse Mededingingsautoriteit (NMA) tot zelfstandig bestuursorgaan, 1999 - 2004; 3169; omslag
              004.8-0212-01 Minister van Economische Zaken
            - Stukken betreffende het behandelen van de kwestie inzake de overdracht van aandelen van de Nederlandse Pijpleidingsmaatschappij BV (NPM) aan BV Optimalisatie van Kringloop- en Exergetische Processen (OKEP), 2000; 3170; pak
            - Stukken betreffende het adviseren over het voorstel van wet houdende wijzigingen van de Mededingingswet en inzake het ontwerp Koninklijk Besluit (AMvB) houdende wijziging van het Besluit Gegevensverstrekking Geschillenbeslechting Gaswet en het Besluit Vrijstellingen Samenwerkingsovereenkomsten Detailhandel, in verband met het omvormen van de Nederlandse Mededingingsautoriteit (NMA) tot zelfstandig bestuursorgaan, 2001 - 2004; 3171-3172; 2 pakken
              093.2-0191-01 Minister van Economische Zaken
              - 2001, 3171; pak
              - 2002 - 2004, 3172; pak
            - Stukken betreffende het juridisch adviseren over het wetsvoorstel tot wijziging van de Mededingingswet met betrekking tot het toekennen van de bevoegdheid een EG-vrijstelling in te trekken, 2002 - 2004; 3173; omslag
            - Stukken betreffende het adviseren over het Besluit Vergunning Levering Elektriciteit aan Kleinverbruikers, het Besluit Vergunning Levering Gas aan Kleingebruikers en het Besluit Vrijstellingen Samenwerkingsovereenkomsten Detailhandel in verband met de invoering van de wet van 9 december 2004, houdende wijziging van de Mededingingswet in verband met het omvormen van het bestuursorgaan van de Nederlandse Mededingingsautoriteit tot zelfstandig bestuursorgaan, 2005; 3174; omslag
            - Stukken betreffende het leveren van een bijdrage aan het opstellen van het voorstel tot wijziging van de Mededingingswet inzake het opnemen van gedragsregels voor de markt en overheid met toezicht door de Nederlandse Mededingingsautoriteit (NMA), 2005; 3175; pak
            - Stukken betreffende het tot stand komen van het Koninklijk Besluit tot vaststelling van het tijdstip van vervallen van enkele bepalingen in de Mededingingswet, de Electriciteitswet 1998 en de Gaswet met betrekking tot rechtstreeks beroep, 2005; 3176; omslag
            - Stukken betreffende het leveren van commentaar op het beleidskader voor betrokkenheid van de Rijksoverheid bij het oprichten van stichtingen, 2006; 3177; omslag
            - Stukken betreffende het verstrekken van advies aan de Tweede Kamer inzake de overheid als Launching Customer ter stimulering van de innovatie in het bedrijfsleven, 2006; 3178; omslag
            - Bedrijfsvergunningen, -1.826.398.26
              - Stukken betreffende het vaststellen en wijzigen van het Bedrijfsvergunningenbesluit Industrieel Broodbakkerijbedrijf 1976, 1976 - 1978; 3179; omslag
              - Stukken betreffende het vaststellen en het verlengen van de werkingsduur van de Bedrijfsvergunningenbeschikking Betonmortelbedrijf 1980, 1980 - 1981; 3180; omslag
              - Stukken betreffende het verlengen van de werkingsduur van de Bedrijfsvergunningenbeschikking Industrieel Broodbakkerijbedrijf 1980, 1980 - 1981; 3181; omslag
              - Stukken betreffende het instellen en opheffen van de Adviescommissie Bedrijfsvergunningen Betonmortelbedrijf, 1980 - 1986; 3182; omslag
              - Stukken betreffende het vaststellen en wijzigen van het Bedrijfsvergunningenbesluit Industrieel Broodbakkerijbedrijf 1981, 1981 - 1982; 3183; omslag
              - Stukken betreffende het wijzigen van het Bedrijfsvergunningenbesluit Betonmortelbedrijven 1981, alsmede het beantwoorden van vragen van Tweede Kamerleden Jacobse, Schartman en Braams inzake het besluit, 1981 - 1983; 3184; omslag
                093.2-0147-01 Minister van Economische Zaken
            - Productiviteitsbevordering, -1.826.398.32
              - Stukken betreffende het adviseren over de totstandkoming van de ministeriële concept-Subsidieregeling Kennisverzamelings- en Kennisoverdrachtprojecten met als doelstelling ondernemers te stimuleren nieuwe kennis toe passen in bedrijfs- en productieprocessen, 1997 - 1999; 3185; pak
              - Onderzoek. Hier o.m.: subsidieverlening aan projecten voor onderzoek van de productiviteitsbevordering, -1.826.398.321.12
                - Stukken betreffende het vaststellen van de Subsidieregeling Micro-Electronica-Adviezen, 1981; 3186; omslag
            - Overdracht, sluiting en heropening van bedrijven, -1.826.398.8
              - Stukken betreffende het informeren en adviseren van de minister over de toepassing van artikel 1639bb van het Burgerlijk Wetboek inzake het behoud van rechten van werknemers bij overgang van ondernemingen, vestigingen of onderdelen daarvan, 1981 - 1983; 3187; omslag
              - Vrijwillige sluiting, -1.826.398.842
                - Stukken betreffende het vaststellen, wijzigen en toepassen van de Regeling Bedrijfsbeëindigingshulp (BBH-regeling), 1984 - 1990; 3188; pak
      - Verdeling. Behoud en verbruik van goederen, -1.826.4
        - Verbruik. Consumptie. Hier o.m.: evenwicht tussen productie en verbruik; consumentenbelangen; bescherming van de consument, -1.826.44
          - Stukken betreffende het erkennen van de Geschillencommissie Reizen, de Geschillencommissie Recreatie en de Geschillencommissie Woninginrichting als klachtencommissies, 1975 - 1976; 3189; omslag
          - Stukken betreffende het mede vaststellen en hanteren van maatregelen ter beperking van het tabaksverbruik (Tabakswet), 1976 - 1987; 3190-3191; 2 pakken
            - 1976 - 1985 apr, 3190; pak
            - 1985 juni - 1987, 3191; pak
          - Stukken betreffende het opheffen van de Interdepartementale Coördinatiecommissie voor Consumentenzaken, 1987; 3192; omslag
          - Stukken betreffende het instellen van een voorlopige Adviescommissie Consumentenkrediet, alsmede het opstellen van een ontwerpbesluit, houdende regels betreffende samenstelling, werkwijze en bevoegdheden van de Adviescommissie Consumentenkrediet (Besluit Adviescommissie Consumentenkrediet), 1990 - 1991; 3193; omslag
          - Stukken betreffende het opstellen, toepassen en intrekken van een Erkenningsregeling Geschillencommissie Consumentenklachten, 1990 - 1996; 3194-3195; 2 omslagen
            - Het opstellen en toepassen van de regeling 1990 - 1991, 3194; omslag
            - Het intrekken van de regeling 1996, 3195; omslag
        - Voorraden. Hier onder meer: voorraadvorming; overtollige voorraden; surplusgoederen; hamsteren, -1.826.46
          - Stukken betreffen het voorbereiden en vaststellen van een overeenkomst met België en Luxemburg inzake het wederzijds meerekenen van voorraden ruwe aardolie, halffabricaten van aardolie en aardolieproducten, 1983; 3196; omslag
          - Stukken betreffende het uitvoeren van procedures voor de inwerkingtreding van het, op 8 juli 2004 afgesloten verdrag tussen het Koninkrijk der Nederlanden en het Koninkrijk Zweden inzake het wederzijds aanhouden van voorraden ruwe aardolie en/of aardolieproducten, 2004 - 2005; 3197; omslag
        - Distributieregeling, -1.826.486
          - Stukken betreffende het opstellen van notities inzake crisismanagement en (sub)crisiswetgeving inzake het gebruik en vraag en aanbod van aardolie en aardolieproducten, 1983 - 1984; 3198; pak
            Nota bene: Bevat wetten en regelingen uit de jaren 1939 en 1940
          - Stukken betreffende het tot stand komen van de regeling houdende tijdelijke toepassing van de Distributiewet 1939 op het verbruik van motorbrandstoffen in motorrijtuigen, pleziervaartuigen en sportvliegtuigen tijdens het weekeinde (Regeling Autoloze Zondag bij Oliecrisis), 1995 - 2001; 3199; omslag
  - Arbeid, -1.83
    - Vrouwenarbeid, -1.83-055.2
      - Stukken betreffende het opstellen en wijzigen van een beschikking tot instelling van de Commissie Meewerkende Vrouw in het Eigen Bedrijf, 1985 - 1986; 3200; omslag
    - Werkgelegenheid. Bestrijding van werkloosheid. Behoefte aan arbeidskrachten, -1.836
      - Behoefte aan arbeidskrachten. Hier o.m.: tekort aan arbeidskrachten; uitlening van arbeiders; voorziening in de behoefte aan arbeidskrachten, -1.836.9
        - Stukken betreffende het medeoprichten van de Stichting Axis Nationaal Platform voor Natuur en Techniek in Onderwijs en Arbeidsmarkt, 1997 - 1999; 3201-3202; 2 pakken
          - 1997 - 1998 jan, 3201; pak
          - 1998 apr. - 1999, 3202; pak
    - Andere handelsaangelegenheden, -1.838/ .839
      - Gezondheid, veiligheid en zedelijkheid, -1.838.2
        - Stukken betreffende het verlenen van medewerking aan het Ministerie van Sociale Zaken inzake de totstandkoming van het ontwerp van de Arbeidsomstandighedenwet, 1977; 3203-3204; 2 omslagen
          - 1977 jan. 08 - mrt. 17, 3203; omslag
          - 1977 mrt. 17, 3204; omslag
        - Stukken betreffende het leveren van een bijdrage aan de totstandkoming van het Besluit Bedrijfsbrandweren, 1987 - 1989; 3205; pak
      - Sociale voorzieningen, -1.838.36
        - Stukken betreffende het verlenen van medewerking aan de totstandkoming van de Invoeringswet Herinrichting Algemene Bijstandswet, 1990 - 1993; 3206; omslag
      - Vakontwikkeling. Scholing, herscholing en omscholing. Onderhoud en opvoeren van vakbekwaamheden, -1.838.6
        - Stukken betreffende het voorbereiden, vaststellen en wijzigen van de Subsidieregeling Scholingsimpuls, 2001 - 2002; 3207; omslag
  - Sociale zorg. Verzekeringswezen, -1.84
    - Stukken betreffende het opstellen van een Ontwerpwet Toezicht Schadeverzekeringsbedrijf, 1984; 3208; omslag
    - Zorg voor hen, die behoren tot bepaalde beroeps en bedrijfskringen. Hier o.m.: steunverlening aan kleine bedrijven; aan kleine tuinders, aan stilgelegde bedrijven; economische hulp aan kleine zelfstandigen, -1.842.95
      - Stukken betreffende het vaststellen en wijzigen van de Regeling Eenmalige Uitkering Zelfstandigen, 1983 - 1989; 3209-3214; 1 pak en 5 omslagen
        - Regeling 1982 1983, 3209; omslag
        - Regeling 1983 1984, 3210; omslag
        - Regeling 1984 1985, 3211; omslag
        - Regeling 1985 1986 - 1987, 3212; omslag
        - Regeling 1986 1987, 3213; pak
        - Regeling 1987 1988 - 1989, 3214; omslag
      - Stukken betreffende het verlenen van medewerking aan de totstandkoming van een wet houdende regels betreffende de verstrekking van financiële middelen aan ondernemers ten laste van de begroting van het Ministerie van Economische Zaken (Kaderwet Verstrekking Financiële Middelen EZ), 1983 - 1995; 3215-3223; 5 pakken en 4 omslagen
        - 1983 - 1987, 3215; omslag
        - 1987, 3216; pak
        - 1987 - 1994, 3217; pak
        - 1988 - 1990, 3218; pak
        - 1988 - 1991, 3219; pak
        - 1990 - 1994, 3220; omslag
        - 1991, 3221; pak
        - 1992, 3222; omslag
        - 1993 - 1995, 3223; omslag
      - Stukken betrekken het vaststellen en intrekken van de Regeling Borgstelling Waterschadekredieten 1994 en de Subsidieregeling Waterschade 1994, 1994 - 1995; 3224-3226; 3 pakken
        - 1994 jan. 18 - aug, 3224; pak
        - 1994 jan. 21 - 1995 feb. 01, 3225; pak
        - 1995 feb. 09 - nov, 3226; pak
      - Stukken betreffende het vaststellen van het Besluit Subsidies Waterschade 1995, 3227; omslag
      - Stukken betreffende het vaststellen, aanpassen en verlengen van de Subsidieregeling Waterschade 1995, 1995 - 1997; 3228; omslag
      - Stukken betreffende het leveren van commentaar op het tot stand komen en wijzigen van de Tijdelijke Regeling subsidie tankstations grensstreek Duitsland (Zalmstrook), met correspondentie inzake de standpunten van Brussel met betrekking tot de regeling, 1996 - 1998; 3229; omslag
      - Stukken betreffende het informeren van de voorzitter van Tweede Kamer met betrekking tot de beantwoording van de motie Ten Hoopen inzake het aanpassen van het aanbestedingenbeleid voor het Midden- en Kleinbedrijf (MKB), 2006; 3230; omslag
    - Sociale voorzorg door risicoverdeling. Verzekeringswezen, -1.848
      - Verzekering tegen de geldelijke gevolgen van arbeidsongeschiktheid. Verzekering tegen ziektekosten. Hier o.m. Ziektewet, -1.848.42
        - Stukken betreffende het informeren van de minister met betrekking tot de herziening van het zorgstelsel, 2003 - 2006; 3231-3232; 2 pakken
          - 2003 - 2005 feb. 24, 3231; pak
          - 2005 feb. 28 - 2006, 3232; pak
      - Wettelijke-aansprakelijkheidsverzekering. Hier o.m.: verzekering tegen atoomexplosies; verzekering kernreactoren, -1.848.86
        - Stukken betreffende het informeren van de plaatsvervangende Secretaris-Generaal inzake opgetreden schade in verband met de kernramp in Tsjernobyl, 1986; 3233; omslag
  - Onderwijs en voorlichting. Wetenschap. Informatie. Documentatie. Recreatie. Cultuur. Religie, -1.85
    - Opvoeding. Vorming. Onderwijs, -1.851
      - Vakonderwijs, Beroepsonderwijs. beroepsscholen. Hier onder meer: vakexamens (Vestigingswet Bedrijven) en aanwijzing gecommitteerden hiervoor, -1.851.7
        - Lager beroepsonderwijs, -1.851.73
          - Stukken betreffende het voorbreiden en vaststellen van de Subsidieregeling Applicatie Onderwijs Midden- en Kleinbedrijf, 1986 - 1989; 3234; pak
          - Stukken betreffende het vaststellen en intrekken van de Subsidieregeling Applicatieonderwijs Ondernemers 1989, 1989 - 1992; 3235; omslag
          - Stukken betreffende het instellen van een Begeleidingscommissie Onderzoek Toekomstperspectief Ambachten, 1983; 3236; omslag
          - Handelsonderwijs ten behoeve van de vakbekwaamheid, -1.851.73:33
            - Stukken betreffende het informeren van de Commissie voor de Verzoekschriften van de Tweede Kamer der Staten-Generaal inzake de mogelijkheid tot het verlenen van een ontheffing of een mondeling examen aan C. van der Klink te 's-Gravenhage voor het diploma Handelskennis Horeca, 1988 - 1989; 3237; omslag
            - Stukken betreffende het vaststellen en wijzigen van de Subsidieregeling Scholing van Werknemers in het Bedrijfsleven, 1989 - 1993; 3238; pak
            - Stukken betreffende het verlenen van medewerking aan de totstandkoming van de Regeling Tegemoetkomingen Cursorisch Ondernemersonderwijs en de daaropvolgende Stimuleringsregeling Marktgericht Cursorisch Ondernemersonderswijs (Subsidieregeling en Overgangsregeling COO), 1990 - 1995; 3239; pak
        - Middelbaar beroepsonderwijs, -1.851.74
          - Middelbaar onderwijs in de administratieve automatisering. Hier o.m.: examens Staatspraktijkdiploma Boekhouden, -1.851.74:651.011
            - Stukken betreffende het instellen van de Stuurgroep Nationaal Inhaalprogramma voor Informatica- opleidingen, 1985; 3240; omslag
    - Verzamelen en bewaren van documenten voorwerpen. Statistiek. Informatie. Voorlichting, -1.852
      - Bibliotheekwezen, -1.852.11
        - Vervallen, 3241